臺灣高等法院刑事裁定
110年度抗字第970號
抗  告  人  
即  受刑人  陳書宇


上列抗告人即受刑人因違反洗錢防制法等案件，不服臺灣新北地
方法院中華民國110 年4 月16日所為撤銷緩刑之裁定（110 年度
撤緩字第100 號），提起抗告，本院裁定如下：
    主  文
抗告駁回。
    理  由
一、原裁定意旨略以：受刑人陳書宇因違反洗錢防制法等案件，
　　經臺灣新北地方法院以109 年度金訴字第150 號判處有期徒
　　刑6 月，緩刑2 年，於民國109 年12月2 日確定（下稱本案
　　緩刑）。嗣受刑人於本案緩刑期間因詐欺等案件，經臺灣臺
　　北地方法院以109 年度審訴字第847 號判處應執行有期徒刑
　　2 年，緩刑2 年，上訴後經本院以109 年度上訴字第3471號
　　駁回上訴，於109 年12月17日確定；是其所為已合於刑法第
　　75條第1 項第2 款所定緩刑前因故意犯他罪，而在緩刑期內
　　受逾6 月有期徒刑宣告確定之撤銷緩刑條件，爰依刑事訴訟
　　法第476 條撤銷本案緩刑之宣告。
二、抗告意旨略以：抗告人所涉前後二判決之犯罪時間緊接，應
　　屬同一案件，僅因偵查時程不同而分別起訴，致本案緩刑宣
　　告遭撤銷，自有違誤；又抗告人業依和解條件賠償各被害人
　　，迄今再無任何犯罪行為，顯見已有悔意，無論自一般或特
　　別預防之刑責考量目的，對抗告人所宣告之刑，均以暫不執
　　行為適當，不應撤銷本案緩刑之宣告云云。
三、按受緩刑之宣告，而有下列情形之一者，撤銷其宣告：緩
    刑期內因故意犯他罪，而在緩刑期內受逾6 月有期徒刑之宣
　　告確定者。緩刑前因故意犯他罪，而在緩刑期內受逾6 月
　　有期徒刑之宣告確定者。前項撤銷之聲請，於判決確定後6
　　月以內為之，刑法第75條定有明文。是依上開規定可知，刑
    法第75條第1 項所定2 款要件有一具備，即毋庸再行審酌其
　　他情狀，應逕予撤銷緩刑，此與刑法第75條之1 採用裁量撤
　　銷主義，賦與法院撤銷與否審查權限之情形不同。又緩刑之
　　宣告應撤銷者，由受刑人所在地或其最後住所地之地方檢察
　　署檢察官聲請該法院裁定之，刑事訴訟法第476 條亦有明定
    。
四、經查：本件抗告人前因違反洗錢防制法等案件，經臺灣新北
　　地方法院於109 年10月30日以109 年度金訴字第150 號判處
　　有期徒刑6 月，緩刑2 年，於同年12月2 日確定；又抗告人
　　於本案「109年12月2日緩刑」前之109 年3 月16日、同年月
　　18日、同年月24日，因分別故意犯三人以上共同冒用公務員
　　名義詐欺取財罪，經臺灣臺北地方法院於109 年8 月3 日以
　　109 年度審訴字第847判處有期徒刑1 年2 月、1 年2 月、1
　　年2 月，應執行有期徒刑2 年，緩刑2 年，經上訴後，由本
　　院於109 年11月12日以109 年度上訴字第3471號駁回上訴，
　　嗣於本案緩刑期內之「109 年12月17日確定」等情，有上揭
　　判決書及臺灣高等法院被告前案紀錄表在卷可參。是抗告人
　　於本案緩刑宣告後，因於緩刑前故意犯他罪，而在緩刑期內
　　受逾6 月有期徒刑宣告確定，已符合刑法第75條第1 項第2
　　款應撤銷緩刑宣告之規定，法院即應撤銷本案之緩刑宣告，
　　並無裁量之餘地。是以，原審法院依法裁定撤銷臺灣新北地
　　方法院109 年度金訴字第150 號判決對抗告人所為緩刑2 年
　　之宣告，核無違誤。
五、抗告意旨雖以上情指摘原裁定不當，惟本件前後二判決之被
　　害人不同，犯罪事實迥異，非同一案件，法院分別審理並無
　　不當，自無後繫屬案件應為不受理判決之情形；且依刑法第
　　75條規定暨其立法意旨，緩刑制度係為促使惡性輕微之被告
　　或偶發犯、初犯改過自新而設，如於緩刑期間、緩刑前故意
　　犯罪，且受不得易科罰金之有期徒刑以上刑之宣告確定，足
　　見行為人並未因此而有改過遷善之意，此等故意犯罪之情節
　　較諸增訂第75條之1 「得」撤銷之原因為重，不宜給予緩刑
    之寬典，而有「應」撤銷緩刑宣告之必要，此與抗告人是否
　　與被害人和解，有無履行和解條件無涉。從而，原審法院認
　　臺灣新北地方檢察署檢察官之聲請，符合刑法第75條第1 項
　　第2 款、第2 項之規定，裁定撤銷109 年度金訴字第150 號
　　判決對抗告人之緩刑宣告，於法並無不合。抗告人猶執前詞
　　提起本件抗告，依上開說明為無理由，應予駁回。
據上論斷，應依刑事訴訟法第412條，裁定如主文。
中　　華　　民　　國　　110 　年　　7 　　月　　30　　日
                  刑事第十七庭  審判長法　官  鄭水銓
                                      法　官  黃雅芬
                                      法　官  李世華
以上正本證明與原本無異。
不得再抗告。
                                      書記官  駱麗君
中　　華　　民　　國　　110 　年　　7 　　月　　30　　日